臺灣嘉義地方法院民事判決　99年度簡上字第116號
上　訴　人　王櫻蓁
被上訴人　　華南商業銀行股份有限公司
法定代理人　王濬智
訴訟代理人　廖仁瑜
上列當事人間請求第三人異議之訴事件，上訴人對於中華民國99
年9 月29日本院嘉義簡易庭99年度嘉簡字第449 號第一審判決提
起上訴，經本院於100 年2 月16日言詞辯論終結，判決如下：
    主  文
上訴駁回。
第二審訴訟費用由上訴人負擔。
    事實及理由
一、上訴人方面：
（一）、聲明：原判決廢棄；上開廢棄部分，鈞院99年度司執字
        第269 號強制執行事件對上訴人所有之土地及建物之執
        行程序應予撤銷；第一、二審訴訟費用由被上訴人負擔
        。
（二）、陳述，除與原判決記載相同者外，補稱：鈞院99年度司
        執字第269 號強制執行事件（下稱系爭強制執行事件）
        所查封訴外人王昱棋名下坐落嘉義市○○段21之14地號
        土地所有權應有部分12分之1 及其上658 建號即門牌編
        號嘉義市○○○路159 巷29號房屋所有權應有部分12分
        之1 （下稱系爭房地），為訴外人王昱棋以偽造文書違
        法取得，並在以現金卡刷卡消費積欠債務故意不還後，
        持之向被上訴人抵押，實際上一直以來均為上訴人在使
        用，因上訴人已對訴外人沈王阿梅、王永華及王白娥等
        提出刑事偽造文書告訴，未料被上訴人未對訴外人王昱
        棋追討債務，卻借用鈞院公權力向上訴人現所居住之標
        的物進行強制執行查封，且在上訴人未接到通知時即擅
        自入侵、貼上封條，致使上訴人對該房屋失去安全感，
        精神受到驚嚇，況且鄰居均有見聞，損害上訴人權益，
        被上訴人應以書面方式向上訴人道歉，否則將請求精神
        賠償。又上訴人於原審應訊時即已明確陳述所有事證，
        原審卻未予採信，逕為上訴人敗訴之判決，顯有違誤。
二、被上訴人方面：
（一）、聲明：上訴駁回；第二審訴訟費用由上訴人負擔。
（二）、陳述，除與原判決記載相同者外，補稱：系爭執行事件
        之執行程序業因該案債務人王昱棋繳清欠款，而於民國
        99年7 月21日遞狀撤回，鈞院執行處亦已啟封並通知債
        務人可自行除去查封標示，是該強制執行程序業已終結
        ，自無在將其撤銷之餘地，上訴人提起本件第三人異議
        之訴為無理由，應予駁回。何況系爭執行程序均是配合
        法院、管區依法進行現場拜訪、通知及執行開鎖、查封
        ，並無上訴人所稱未通知即借用公權力擅自進入其房屋
        之情。
三、兩造不爭執事項：
（一）、被上訴人曾於民國98年12月31日以本院97年度執簡字第
        16936 號債權憑證為執行名義，向本院以99年度司執字
        第269 號強制執行事件，聲請就債務人王昱棋名下坐落
        嘉義市○○段21之14地號土地所有權應有部分12分之1
        ，及其上同段658 建號即門牌號碼嘉義市○○○路159
        巷29號房屋所有權應有部分12分之1 為強制執行。
（二）、被上訴人於99年7 月21日因債務人王昱棋全數清償欠款
        ，具狀撤回系爭強制執行事件之執行程序，本院執行處
        於99年7 月23日以嘉院貴99司執簡字第269 號發函通知
        塗銷查封登記。
四、本件之爭點厥為：上訴人提起本件異議之訴有無理由？兩造
    各執一詞，本院經查:
（一）、按第三人就執行標的物有足以排除強制執行之權利者，
        得於強制執行程序終結前，向執行法院對債權人提起異
        議之訴，強制執行法第15條前段定有明文；又強制執行
        法第15條所定第三人異議之訴，以排除執行標的物之強
        制執行為目的，故同條所謂強制執行程序終結，係指對
        於執行標的物之強制執行程序終結而言（最高法院65年
        台上字第2920號著有判例可資參照）。是以，對特定執
        行標的物之執行程序，一旦執行程序終結，即已喪失依
        第三人異議之訴所欲排除之執行對象；另按強制執行程
        序，除強制執行法有規定外，既準用民事訴訟法之規定
        ，是債權人自得於強制執行程序終結前，撤回其強制執
        行之聲請；經債權人撤回其強制執行之聲請者，其強制
        執行程序亦因而終結。而強制執行程序是否終結，並應
        以該第三人異議之訴之事實審言詞辯論終結時為準，如
        於事實審言詞辯論終結前，該強制執行程序業已終結者
        ，自無再將其撤銷之餘地。
（二）、經查，被上訴人前因訴外人王昱棋積欠其款項，乃於取
        得判決執行名義後，聲請就系爭房地為強制執行，經本
        院99年度司執字第269 號執行查封及拍賣等執行程序，
        嗣因王昱棋已向被上訴人清償欠款，被上訴人即於99年
        7 月21日撤回強制執行聲請，本院民事執行處並已於同
        年月23日函請嘉義地政事務所塗銷查封登記，並通知查
        封標示由債務人自行除去等情，業據本院依職權調取上
        開強制執行卷宗核閱屬實，且為兩造所不爭執。上訴人
        雖於該系爭強制執行事件執行程序終結前，於99年6 月
        22日提起本件第三人異議之訴，但被上訴人已於本件第
        三人異議之訴審理期間撤回對系爭房地之執行，且經本
        院民事執行處據以解除該項查封，並發函通知債務人自
        行除去該項查封標示，則系爭強制執行事件就系爭房地
        所為之強制執行程序自因而終結，因此即無何強制執行
        程序得予撤銷，而無排除之必要。上訴人請求撤銷上開
        強制執行程序，自屬無據。
（三）、因本院99年度司執字第269 號強制執行事件就系爭房地
        所為之強制執行程序業經被上訴人撤回而告終結，上訴
        人提起第三人異議之訴，請求撤銷該強制執行程序，已
        無實益，至於上訴人主張被上訴人未通知即利用公權力
        侵入其所居住之系爭房地，造成其感到不安，請求被上
        訴人道歉云云，係上訴人之權益是否受損之問題，非本
        件所得審酌。
五、綜上所述，本院99年度司執字第269 號強制執行事件就系爭
    房地所為之強制執行程序業經被上訴人撤回而告終結，上訴
    人提起本件第三人異議之訴，請求撤銷該強制執行程序，為
    無理由，不應准許。原審為上訴人敗訴判決，經核並無違誤
    ，上訴人提起上訴，指摘原判決不當，求予廢棄改判，為無
    理由，應予駁回。
六、上訴人其餘主張及所提證據，與本院上開論斷無涉或無違，
    爰不予一一贅述，附此敘明。
七、據上論結，本件上訴為無理由，依民事訴訟法第436 條之1
    、第449 條第1 項、第78條，判決如主文。
中    華    民    國   100    年    2     月    25    日
                  民事第二庭審判長法  官  曾文欣
                                  法  官  陳思睿
                                  法  官  柯月美
以上正本係照原本作成。
本判決不得上訴。
中    華    民    國   100    年    2     月    25    日
                                  書記官  黃怡禎